---
title: ""
author: ""
date: ""
output: word_document
---

```{r setup, include=FALSE}
knitr::opts_chunk$set(echo = TRUE)
```

# Introdução

O presente documento tem a funcionalidade de ser um material de apoio para os alunos da disciplinas EAD0752 da Faculdade de Economia, Administração e Contabilidade da Universidade de São Paulo.  
O uso e a distribuição desse manual é livre e gratuito.  
Este manual é resultado do Projeto de Ensino intitulado "Modelos Estatísticos na Área de Negócios" para  Programa Unificado de Bolsas (2018). O projeto ocrreu sob orientação da Prof Daielly Nassif Mantovani.  

## R e RStudio

### Como instalar

### Atualizado o R e so RStudio

## Como obter ajuda

## Acessando bases de dados públicas

## Atalhos úteis

Atalhos de teclado são muitos úteis quando se trata do R, você pode encontrar todos esses atalhos em *Tools>Keyboards Shortcuts Help*.

Ctrl + Enter #Roda a linha de código

Alt - #Insere o símbolo para atribuição de variável "<-"

Ctrl Shift m #Insere o comando *pipe* "%>%"

# Conceitos Básicos

## Operações Matemáticas Básicas

Muito provavelmente, em algum momento, você precisará fazer algumas operações com o seu conjunto de dados. Para fazer isso, no R, é muito simples.

```{r}
# Soma
1+4
```

```{r}
# Subtração
5-2
```

```{r}
# Multiplicação
4*5
```

```{r}
#Divisão
20/4
```

```{r}
#Potenciação
5^2
```

```{r}
#Log

log( 10 )   # Logaritmo natural ou neperiano

log( 10, base = 10) # Log base 10

log10(10) # Log base 10

log( 5, base = 2.578) # Logaritmo base 2.578

```

```{r}
exp(2)### revisar
```

```{r}
#Raíz Quadrada
sqrt(9)
```

```{r}
#Módulo ou valor absoluto
abs(-5)
```

```{r}
#Seno
sin(1)
```
```{r}
#Cosseno
cos(1)
```
```{r}
#Tangente
tan(1)
```
```{r}
# Arco seno (em radianos)
asin(1)       

asin(1) / pi * 180
```
```{r}
# Arco coseno (em radianos)
acos(0)      

acos(0) / pi * 180
```
```{r}
# Arco tangente (em radianos)
atan(1)    

atan(1) / pi * 180

```



## Funções

## Pacotes

Pacotes são configuram uma importante parte do R. Apesar dessa linguagem ter bastante funções nativas e pacotes pré instalados, você dificilmente não usará um pacote.

Os pacotes mais utilizados e populares são o ggplot2 (gráficos), tydiverse, ....

Para usar um pacote, você precisa instalar e carregar esse pacote. A instalação é feita uma única vez, mas precisará carregá-lo sempre que for utilizar.

Você pode carregar um *package* da seguinte forma:

```{r}
install.packages("ggplot2")
```
 OU 
 
 ....
 
 Para carregar, basta dar o seguinte comando:
 
```{r}
library(ggplot2)
```
 

## Boas Práticas

* Tenha sempre um backup dos seus código e base de dados originais.
* Comente os seus códigos, é só usar o "#". Isso é bom para você entender o seu código no futuro e também para que outras pessoas consigam interpretá-los.
* Crie variáveis com nomes coerentes.
* Tenha um código limpo e organizado, não use linhas de comando muito grandes.
* Instale e carregue os pacotes no começo do seu script.


# Leitura e Manipulação de Dados

## NA

Basta qualquer valor NA (Not Available) ou NaN ( Not a Number) para que o R não faça nehuma operação. O que por um lado pode ser uma grande dor de cabeça, por outro, o aviso é válido servindo de alerta para que tratemos esses valores.

Não existe uma única solução para tratar os NA's, isso vai depender do seu conjunto de dados, do seu conhecimento sobre eles e do que você disposto a perder em relação a eles. De qualquer forma, um NA é sempre um prejuízo.
NA's podem ser oriundos de erro de digitação, perguntas não respondidas em pesquisas, "joisn" mal executados e por aí vai. Vale lembrar que, NA não é um zero. NA é NA e não sabemos ao certo o que ele é, pois é um valor faltante. Dito isso, vou listar algumas soluções para tratamentos de NA's, e cabe a você decidir o que vai fazer com eles.

```{r}
#testar!!!!
dat <-data.frame(satisfacao = c("bom","muito bom","ruim","muito bom","bom","ruim","bom"),nota = c(4,5,1,NA,4,1,NA))
View(dat)
table(dat)
is.na(dat)
na.omit(dat)
na.exclude(dat$nota)
View(dat)
mean(dat$nota)
dat$nota[is.na(dat$nota)] = mean
View(dat)
dat$nota[is.na(dat$nota)] = mean(dat$nota,na.rm=TRUE)
```

# Visualização de Dados

## Gráficos usando RBase

## Gráficos usando ggplot2


# Estatística

## Estatística Básica

## Teste de Hipóteses

## Análise Discriminante

# Algoritmos

## Regressão Logística

## KNN
