---
title: ""
author: ""
date: ""
output: word_document
---

```{r setup, include=FALSE}
knitr::opts_chunk$set(echo = TRUE)
```

# Introdução

O presente documento tem a funcionalidade de ser um material de apoio para os alunos da disciplinas EAD0752 da Faculdade de Economia, Administração e Contabilidade da Universidade de São Paulo.  
O uso e a distribuição desse manual é livre e gratuito.  
Este manual é resultado do Projeto de Ensino intitulado "Modelos Estatísticos na Área de Negócios" para  Programa Unificado de Bolsas (2018). O projeto ocrreu sob orientação da Prof Daielly Nassif Mantovani.  

## R e RStudio

### Como instalar

### Atualizado o R e so RStudio

## Como obter ajuda

## Acessando bases de dados públicas

## Atalhos úteis

Atalhos de teclado são muitos úteis quando se trata do R, você pode encontrar todos esses atalhos em *Tools>Keyboards Shortcuts Help*.

Ctrl + Enter #Roda a linha de código

Alt - #Insere o símbolo para atribuição de variável "<-"

Ctrl Shift m #Insere o comando *pipe* "%>%"

# Conceitos Básicos

## Operações Matemáticas Básicas

Muito provavelmente, em algum momento, você precisará fazer algumas operações com o seu conjunto de dados. Para fazer isso, no R, é muito simples.

```{r}
# Soma
1+4
```

```{r}
# Subtração
5-2
```

```{r}
# Multiplicação
4*5
```

```{r}
#Divisão
20/4
```

```{r}
#Potenciação
5^2
```

```{r}
#Log

log( 10 )   # Logaritmo natural ou neperiano

log( 10, base = 10) # Log base 10

log10(10) # Log base 10

log( 5, base = 2.578) # Logaritmo base 2.578

```

```{r}
exp(2)### revisar
```

```{r}
#Raíz Quadrada
sqrt(9)
```

```{r}
#Módulo ou valor absoluto
abs(-5)
```

```{r}
#Seno
sin(1)
```
```{r}
#Cosseno
cos(1)
```
```{r}
#Tangente
tan(1)
```
```{r}
# Arco seno (em radianos)
asin(1)       

asin(1) / pi * 180
```
```{r}
# Arco coseno (em radianos)
acos(0)      

acos(0) / pi * 180
```
```{r}
# Arco tangente (em radianos)
atan(1)    

atan(1) / pi * 180

```



## Funções

## Pacotes

Pacotes são configuram uma importante parte do R. Apesar dessa linguagem ter bastante funções nativas e pacotes pré instalados, você dificilmente não usará um pacote.

Os pacotes mais utilizados e populares são o ggplot2 (gráficos), tydiverse, ....

Para usar um pacote, você precisa instalar e carregar esse pacote. A instalação é feita uma única vez, mas precisará carregá-lo sempre que for utilizar.

Você pode carregar um *package* da seguinte forma:

```{r}
install.packages("ggplot2")
```
 OU 
 
 ....
 
 Para carregar, basta dar o seguinte comando:
 
```{r}
library(ggplot2)
```
 

## Boas Práticas

* Tenha sempre um backup dos seus código e base de dados originais.
* Comente os seus códigos, é só usar o "#". Isso é bom para você entender o seu código no futuro e também para que outras pessoas consigam interpretá-los.
* Crie variáveis com nomes coerentes.
* Tenha um código limpo e organizado, não use linhas de comando muito grandes.
* Instale e carregue os pacotes no começo do seu script.


# Leitura e Manipulação de Dados

## NA

# Visualização de Dados

## Gráficos usando RBase

## Gráficos usando ggplot2


# Estatística

## Estatística Básica

## Teste de Hipóteses

## Análise Discriminante

# Algoritmos

## Regressão Logística

## KNN
